臺灣臺中地方法院刑事判決　　　　　　　　　　　　　　九十一年度自字第五九號
　　自　訴　人　佶利租賃有限公司
　　代　表　人　乙○○
　　代　理　人　甲○○
　　被　　　告　丙○○
右列被告因違反動產擔保交易法案件，經自訴人提起自訴，本院判決如左：
      主    文
丙○○動產擔保交易之債務人，意圖不法之利益，將標的物出賣，致生損害於債權人
，處拘役肆拾日，如易科罰金，以參佰元折算壹日。
      事    實
一、丙○○於民國（下同）八十九年十一月廿七日以動產擔保交易附條件買賣方式，
    向設於台中市○○○街四十二號一樓之佶利租賃有限公司購買車牌號碼ＨＨ７－
    ４７７號重機車一輛，為動產擔保交易之債務人，約定總價款為新台幣（下同）
    七萬三千七百元，除頭期款八千元外，餘自八十九年十二月二十日起至九十年十
    月二十日止分十一期給付，每月一期，每期支付六千七百元，標的物存放地點為
    台中市○○路四巷二十六弄三十號，在價金未付清之前，標的物所有權仍屬出賣
    人即佶利租賃有限公司所有，買受人僅得依約占有使用，不得任意遷移、出賣、
    出質、移轉或為其他處分。詎丙○○在取得上開標的物後，竟圖不法之利益，於
    八十九年十二月二十六日即將該標的物出賣予正陽機車行，並自九十年二月二十
    日起即拒不付款，自訴人因而追索無著，致生損害於債權人即佶利租賃有限公司
    。
二、案經自訴人佶利租賃有限公司代表人乙○○提起自訴。
    理  由
一、被告丙○○未於最後一次審理時到庭，惟其於調查庭時坦承確於右揭時地以動產
    擔保交易附條件買賣之方式向自訴人買受上開機車一部等情，而矢口否認有何違
    反動產擔保交易法之犯行，辯稱：伊於九十年八、九月間因犯公共危險罪入監，
    始未繳款，並非故意不繳款云云。惟查，被告丙○○於八十九年十一月廿七日以
    動產擔保交易附條件買賣方式，向設於台中市○○○街四十二號一樓之佶利租賃
    有限公司購買車牌號碼ＨＨ７－４７７號重機車一輛，為動產擔保交易之債務人
    ，約定總價款為新台幣（下同）七萬三千七百元，除頭期款八千元外，餘自八十
    九年十二月二十日起至九十年十月二十日止分十一期給付，每月一期，每期支付
    六千七百元，標的物存放地點為台中市○○路四巷二十六弄三十號，在價金未付
    清之前，標的物所有權仍屬出賣人即佶利租賃有限公司所有，買受人僅得依約占
    有使用，不得任意遷移、出賣、出質、移轉或為其他處分，被告僅支付至九十年
    一月二十日止，自九十年二月二十日起即未再付款等情，已據自訴代理人甲○○
    到庭指述甚詳，復有附條件買賣契約書及存證信函等影本各一份附卷可稽，足見
    被告確有與自訴人訂立以動產擔保交易附條件買賣之合約，為動產擔保交易之債
    務人，並於九十年二月二十日即未有付款行為。又被告向佶利租賃有限公司所購
    買之車牌號碼ＨＨ７－４７７號重機車，業於八十九年十二月廿六日即已出賣而
    過戶登記予正陽機車行，有交通部公路總局台中區監理所台中監理站九十一年三
    月六日九一中監中字第９１００９９９號函附之汽（機）車過戶登記、公路監理
    資訊系統在卷可按，足徵被告確將其前揭購自自訴人之機車未經自訴人同意，將
    之出賣予他人，其有不法利益之意圖甚明，且出賣予他人後拒不付款，致使擔保
    交易債權人之自訴人無從追索，自足以生損害於自訴人。再則，被告所涉犯之公
    共危險於九十年七月廿七日始經本院判決，有台灣高等法院被告全國前案紀錄表
    在卷，而其於八十九年十二月廿六日即將機車出賣予他人，並自九十年二月二十
    日起即未繳款，已如前述，是被告辯稱因於九十年八、九月入監服刑，始未繳款
    乙節，自不足採信。綜上所述，被告所辯，顯係卸責之詞，不足採信，本案事證
    明確，被告犯行已堪認定，應依法論科。
二、核被告丙○○所為，係犯動產擔保交易法第三十八條之罪。爰審酌被告未依約繳
    納分期款項，並將上開機車出賣他人，顯有惡性之犯罪手段、情節，且迄今亦尚
    未賠償自訴人，及其品行、犯罪動機、目的、犯罪所生之危害尚非重大等一切情
    狀，量處如主文所示之刑，並依刑法第四十一條第一項前段規定諭知易科罰金之
    折算標準（按刑法第四十一條原規定最重本刑為三年以下有期徒刑以下之刑之罪
    ，而受六個月以下有期徒刑或拘役之宣告者，得易科罰金。惟該條文業經立法院
    三讀通過修正為最重本刑為五年以下有期徒刑以下之刑之罪，而受六個月以下有
    期徒刑或拘役之宣告，得易科罰金，並經總統於九十年一月十日以華總一義字第
    九０００００三八００號公布，自九十年一月十二日起生效，本件被告所犯係最
    重本刑為三年以下有期徒刑之罪，依修正前之刑法第四十一條本即得易科罰金，
    惟刑法第四十一條既經修正，被告犯罪行為亦在修正前，本件仍應援引修正後之
    刑法第四十一條第一項前段，併予敘明）。
三、按法院認為應科拘役、罰金或應諭知免刑或無罪之案件，被告經合法傳喚無正當
    理由不到庭者，得不待其陳述逕行判決，刑事訴訟法第三百零六條定有明文。本
    件被告經合法傳喚無正當理由未於最後審理程序時到庭，本院認本件其為應諭知
    拘役案件，爰不待其陳述逕行判決，附此敘明。
據上論斷，依刑事訴訟法第三百四十三條、第二百九十九條第一項前段、第三百零六
條，動產擔保交易法第三十八條，刑法第十一條前段、第四十一條第一項前段、罰金
罰鍰提高標準條例第一條前段、第二條，判決如主文。
中       華       民       國    九十一    年     七     月      二     日
                                     臺灣臺中地方法院刑事第三庭
                                          法  官    吳  進  發
右正本證明與原本無異。
如不服本判決，應於判決送達後十日內向本院提出上訴狀，上訴於臺灣高等法院臺中
分院( 須附繕本 )。
                                          書記官
中       華       民       國    九十一    年     七     月      四     日
